福建金門地方法院民事裁定
110年度消債清字第4號
聲  請  人  馮世昌  
上列當事人聲請清算事件，本院裁定如下:
    主  文
聲請人應於本裁定送達後三十日內，補正如附件所示事項，逾期
未補正，則駁回本件聲請。
    理  由
一、按聲請更生或清算不合程式或不備其他要件者，法院應以裁
    定駁回之。但其情形可以補正者，法院應定期間先命補正，
    消費者債務清理條例第8條定有明文。且法院裁定開始清算
    程序前，得依職權訊問債務人、債權人及其他關係人，並得
    定期命債務人據實報告清算聲請前2年內財產變動之狀況。
    債務人違反前項報告義務者，法院得駁回清算之聲請，同條
    例第82條第1項、第2項亦有明定。
二、查本件聲請人具狀聲請清算，尚有如附件所示事項應予補正
    提出，並說明之。爰定期命補正，如逾期未補正，則駁回其
    聲請。
中　　華　　民　　國　　110 　年　　12　　月　　3 　　日
                  民事第一庭    法　官  魏玉英　
以上正本係照原本作成。
本件裁定不得抗告。
中　　華　　民　　國　　110 　年　　12　　月　　3 　　日
                               書記官  施人夫
附件: 
一、債務人清冊。
二、債權人清冊。
三、財產及收入狀況說明書（聲請前兩年收入：自民國108年10
    月起至110年9月止之薪資明細單，含津貼、補助、加班費、
    獎金等，如無薪資收入，其期間及原因各為何？），並請查
    報關於「台端」之下列事項：
    ㈠於金門，及返台居住之房屋各為何人所有？如非台端所有
      ，究為承租、借用或有其他法律關係？是否有共同居住之
      人分擔租金？如何分擔?
    ㈡所有之汽車、機車：
      ①所在地。
      ②是否使用中。
      ③目前之價值及估價報告。如已報廢，應提出相關證明文 
        件。
      ④是否有車貸？如有，請陳報車貸剩餘數額及公司名稱。
    ㈢除三峽大埔郵局存款帳戶外之其他金融機構存款帳戶之存
      摺封面，及自108年10月1日起至補登存摺日止之存摺內頁
      影本。（請補登存摺，如於108年10月1日以後已無往來資
      料，則請列印有該帳戶餘額之存摺內頁）
    ㈣所有之證券帳戶（集保帳戶）：
      ①臺灣集中保管結算所股份有限公司之108年10月1日起至
        今之：
　      ⑴保管帳戶客戶餘額表。
　      ⑵集保戶往來參加人明細資料表（含帳號）。
　      ⑶客戶存券異動明細表。
　　  ②自108年10月1日起迄今所有證券交割款（匯入匯出之 銀
        行帳戶存摺封面及內頁完整影本（請提出自108年10月1
        日起至補登存摺止之內頁影本，如於108年10月1日以後
        已無往來資料，則請列印有該帳戶餘額之存摺內頁）。
    ㈤投保之商業保險（含人壽保險、儲蓄性、投資性保單）：
      ①以台端為要保人或被保險人名義之保險資訊（含「保險
        公司」、「保單號碼」、「險種」、「保額」、「保單
        起日」、「保單目前有效無效。」（請向中華民國人壽
        保險商業同業公會申請查詢。）
      ②每月或每（季）（年）(期)支出之保費金額為何?有無以
        保單向保險公司借款。
    ㈥自108年10月1日起至今之期貨、基金或其他金融商品之投
      資？並查報投資之金額及該商品現在價值之資料。
   ㈦自108年10月1日起至今財產變動狀況（含不動產、動產），
      應詳述其原因情事【即就上開財產之有償、無償（原始或
      繼受）取得、移轉予他人、變更或設定負擔等事實或法律
      行為致生權利得、喪、變更之情形】，據實向法院陳報，
      並附相關證明 （倘該段期間曾經取得或喪失不動產所有
      權，應詳為標明不動產之地號、建號）。
    ㈧自108年10月1日起至今，是否曾領有補助款、租屋津貼或
      其他社會福利津貼？補助款來源單位、期間、每次領取數
      額？ 
    ㈨自108年10月1日起至今，有否曾擔任公司之負責人（依公
      司法第8條規定，負責人包含執行業務股東、董事、經理
      人、清算人、臨時管理人、發起人、監察人、檢查人、重
      整人、重整監督人）。倘有，擔任公司負責人此期間每月
      平均實際營業額為何？並一併提出該營利事業單位之營業
      人銷售額與稅額申報書、營業稅申報書或相關證明文件到
      院供參。 
  四、支出：
    ㈠最近6個月手機費用之相關證明文件。    
    ㈡扶養之子女及配偶之最新戶籍謄本（記事欄請勿省略），
      並查報扶養之子女：
      ①目前就學階段為何？（例如：國中二年級、高職三年級…
        等）
      ②有無任何收入來源？是否有工讀、家教？領有工讀費、
        家教費？或領取獎學金？
      ③每月開銷金額計算式。
      ④商業保險之投保情形。
      ⑤給付扶養費金額、期間、次數。
　  ㈢扶養之父母：
      ①有無任何收入來源？是否按月或按（季）（年）（期）
        領有退休金、國民年金、老人年金、政府補助款等？每
        月領取金額為何？
      ②每月開銷金額計算式。
      ③商業保險之投保情形。
      ④給付扶養費金額、期間、次數。
  五、債務：
    ㈠請提出最近1個月內申請之財團法人金融聯合徵信中心當事
      人綜合信用報告回覆書。
    ㈡請查報是否仍積欠債權人元大商銀、臺灣中小企銀、遠東
      商銀、中租迪和、和潤企業、合迪、林琮翰、林建良債務
      ？其債務發生之原因及時間？除林琮翰、林建良以外之其
      他民間債權人？
  六、是否有經法院或行政執行署扣薪或查封財產中？如有，由
      何法院（行政執行署）以何案件受理？
　七、請提出台端前於臺灣臺北地方法院106年度司消債核字第3
      417號事件，經認可之106年5月2日協商成立之債務清償方
      案（含前置協商機制協議書（金融機構無擔保債權）及前
      置協商無擔保債務還款分配表暨表決結果各1份）。
  八、台端前曾於106年間與債權人協商成立，請說明台端是否
      有依協商成立之債務清償方案履行？履行情形為何？如未
       依約履行，原因為何？ 
※檢附消費者債務清理條例施行細則第21條、第21之1條法條供
  參。
第21條
債務人依本條例第四十三條第二項、第八十一條第二項規定所表
明之債權人地址，有住居所不明者，應表明其最後住居所及不明
之意旨；所表明之債權種類，應記載該債權之名稱、貨幣種類、
有無擔保權或優先權、擔保權之順位及扣除擔保債權或優先權後
之餘額。
債務人依本條例第四十三條第五項、第八十一條第三項規定所表
明之債務人地址，有住居所不明者，應表明其最後住居所及不明
之意旨；所表明之債務種類，應記載該債務之名稱、貨幣種類、
有無擔保權或優先權、擔保權之順位及扣除擔保債權或優先權後
之餘額。
債務人依本條例第四十三條第六項第一款、第八十一條第四項第
一款規定所表明之財產目錄，係指包括土地、建築物、動產、銀
行存款、股票、人壽保單、事業投資或其他資產在內之所有財產
。其於更生或清算聲請前二年內有財產變動狀況者，宜併予表明
。
債務人依本條例第四十三條第六項第三款、第八十一條第四項第
三款規定所表明之收入數額，係指包括基本薪資、工資、佣金、
獎金、津貼、年金、保險給付、租金收入、退休金或退休計畫收
支款、政府補助金、分居或離婚贍養費或其他收入款項在內之所
有收入數額。
第21條之1
債務人依本條例第四十三條第六項第三款、第八十一條第四項第
三款規定所表明之必要支出數額，係指包括膳食、衣服、教育、
交通、醫療、稅賦開支、全民健保、勞保、農保、漁保、公保、
學生平安保險或其他支出在內之所有必要支出數額。
債務人依本條例第四十三條第六項第四款、第八十一條第四項第
四款規定所表明依法應受債務人扶養之人，除應記載該受扶養人
外，尚應記載依法應分擔該扶養義務之人數及債務人實際支出之
扶養金額。
債務人聲請更生或清算時所提財產及收入狀況說明書，其表明每
月必要支出之數額，與本條例第六十四條之二第一項、第二項規
定之認定標準相符者，毋庸記載原因、種類及提出證明文件。